臺灣臺北地方法院交通事件裁定　　　　99年度交聲字第1920號
原處分機關　臺北市交通事件裁決所
異　議　人
即受處分人　林珀朱
上列異議人即受處分人因違反道路交通管理處罰條例案件，對於
臺北市交通事件裁決所於中華民國九十九年十二月九日所為之處
分（北市裁罰字第裁二二—ＡＥＺ○四二八五四號），聲明異議
，本院裁定如下：
    主      文
異議駁回。
    理      由
一、按道路交通管理處罰條例所規範之車輛，係指在道路上以原
    動機行駛之汽車（包括機器腳踏車）或以人力、獸力行駛之
    車輛，而道路交通安全規則所規範之「汽車」，係指在道路
    上不依軌道或電力架線而以原動機行駛之車輛（包含機器腳
    踏車），道路交通管理處罰條例第三條第八款、道路交通安
    全規則第二條第一項第一款分別定有明文。次按停止線，係
    用以指示行駛車輛停止之界限，車輛停止時，其前懸部分不
    得伸越該線；車輛面對圓形紅燈表示禁止通行，不得超越停
    止線或進入路口，道路交通管理處罰條例第六十條第二項第
    三款及道路交通標誌標線號誌設置規則第一百七十條第一項
    、第二百零六條第五款第一目亦分別有明文規定。再按汽車
    駕駛人，行經有燈光號誌管制之交岔路口闖紅燈者，處新臺
    幣（下同）一千八百元以上五千四百元以下罰鍰；汽車駕駛
    人有道路交通管理處罰條例第五十三條情形者，除依原條款
    處罰鍰外，並予記點三點，道路交通管理處罰條例第五十三
    條第一項、第六十三條第一項第三款亦分別定有明文。而汽
    車駕駛人，行經有燈光號誌管制之交岔路口闖紅燈者，依違
    反道路交通管理事件統一裁罰基準及處理細則第四十四條第
    一項及違反道路交通管理事件統一裁罰基準表（下稱基準表
    ）之規定，尚須依行為人所駕駛車輛之種類及有無在應到案
    日期前到案等二項因素決定應對行為人所處罰鍰之數額。是
    行為人如係騎乘機器腳踏車即機車，行經有燈光號誌管制之
    交岔路口闖紅燈而為警舉發，於舉發通知單上所載之應到案
    日期前到案聽候裁決，經處罰機關調查後仍認定其有上開違
    規行為者，依違反道路交通管理事件統一裁罰基準及處理細
    則第四十四條第一項及基準表之規定，應對該行為人處以一
    千八百元之罰鍰，並記違規點數三點。
二、本件異議人即受處分人林珀朱於民國九十九年十一月一日下
    午一時三十五分許，騎乘車牌號碼ＢＦＵ─二七○號重型機
    車，沿臺北市○○區○○路二段由南向北方向行駛，於行經
    安和路二段路九九號與安和路七四巷及八一巷之設有燈光號
    誌管制之三岔路口時，當時受處分人車行方向之路口號誌為
    圓形紅燈，本應不得進入路口，詎其貿然闖越紅燈而驅車前
    進，適為在該路段執行巡邏勤務之臺北市政府警察局大安分
    局安和路派出所警員沈永青發覺而攔停，並以其有違反道路
    交通管理處罰條例第五十三條第一項規定之行為當場掣單舉
    發。嗣受處分人於舉發通知單上所載應到案日期即九十九年
    十一月十六日前向原處分機關提出申訴，經原處分機關函請
    舉發單位調查結果，仍認受處分人確有前揭違規行為，原處
    分機關乃於九十九年十二月九日以受處分人駕車行經有燈光
    號誌管制之交岔路口闖紅燈之違規事實，依道路交通管理處
    罰條例第五十三條第一項、第六十三條第一項第三款（裁決
    書漏載第三款）及違反道路交通管理事件統一裁罰基準及處
    理細則第四十三條、第四十四條及基準表之規定，裁處受處
    分人一千八百元罰鍰，並記違規點數三點。
三、訊據受處分人暨其聲明異議狀意旨，固不否認於前述時間、
    地點，騎乘上開機車，行經前揭有燈光號誌管制之交岔路口
    等事實，惟矢口否認有闖紅燈之交通違規行為，辯稱：伊實
    際上騎得很慢而且是靠邊，時速應該只有三十幾，在該種情
    況下，伊常常因紅燈在轉換時而過不去，伊到這麼大還沒有
    闖紅燈；且當時並非學童上下學管制時間，並非交岔路口，
    係靠邊慢行，並未危害交通安全，在事實不明確時，執法者
    應以勸導方式，情節輕微者，免予舉發云云。
四、經查：
（一）本件受處分人騎乘車牌號碼ＢＦＵ─二七○號重型機車，
      沿臺北市○○區○○路二段由南向北方向行駛，於行經安
      和路二段路九九號與安和路七四巷及八一巷之設有燈光號
      誌管制之三岔路口時，當時受處分人車行方向之路口號誌
      為圓形紅燈，其仍驅車前進等事實，業經證人即本案舉發
      受處分人之臺北市政府警察局大安分局安和路派出所警員
      沈永青於本院九十九年十二月二十九日調查期日中到庭結
      證稱：受處分人闖紅燈是伊舉發的，受處分人是騎乘機車
      由安和路南往北，在九九號的三岔路口遇到紅燈沒有停，
      直接往北走，伊在安和路二段七四巷之所在位置雖看不到
      林小姐面對的燈號，但當時八一巷口是綠燈，七四巷口是
      紅燈，故安和路二段南往北是紅燈，因那時候伊有看見與
      林小姐車輛行向相同的自小客車是停在停止線上，而林小
      姐是慢慢騎過去，所以伊認為受處分人闖紅燈等語明確，
      並有臺北市政府警察局大安分局九十九年十一月二十三日
      北市警安分交字第○九九三六七六四八○○號函文一紙、
      證人沈永青於本院九十九年十二月二十九日調查期日中當
      庭繪製舉發受處分人違規當時之違規地點、行向及攔停受
      處分人位置之現場圖一紙、違規路口號誌變換之錄影光碟
      等件在卷可稽，足認受處分人確有駕車行經前揭交岔路口
      ，於面對圓形紅燈業已亮起時，仍逕自驅車直行闖越紅燈
      之行為，是受處分人前開交通違規行為明確，應堪認定。
（二）受處分人固以前揭情詞置辯。然觀諸前開證人所拍攝違規
      路口號誌變換實況之錄影，該交岔路口為特殊之四個時相
      ，而受處分人違規時間為九十九年十一月一日星期一下午
      一時三十五分許，當時之時相順序分別為：第一個時相安
      和路二段南北雙向通行共三十七秒；第二時相為安和路二
      段南向北通行十秒；第三時相為安和路二段八一巷雙向通
      行三十秒；第四時相則為安和路二段七四巷雙向通行二十
      三秒，其中各時向均包括黃燈三秒及全亮紅燈二秒。換言
      之，當第三時相即該路段八一巷為綠燈可通行時，第二時
      相即安和路二段南向北應業已亮起紅燈而不可通行，此復
      經本院依職權向臺北市政府交通局交通管制工程處交通控
      制中心調查明確，有本院公務電話記錄一紙及本件交通違
      規事件路口之交通號誌時相表一份附卷足憑，則據前開證
      人所為證述及號誌變換之錄影與該路口交通號誌時相表相
      互對照下，受處分人確有面對圓形紅燈而仍超越停止線並
      通過路口闖紅燈之違規行為，益徵明確，其辯稱未闖紅燈
      云云，顯屬事後卸責之詞，實無可採。
（三）綜上所述，本件事證明確，受處分人行經有燈光號誌管制
      之交岔路口闖紅燈之違規行為，堪以認定。
五、從而，受處分人確有於前揭時間，地點，騎乘前開機車確有
    行經有燈光號誌管制之交岔路口闖紅燈之行為，自屬違反道
    路交通管理處罰條例第五十三條第一項之規定，而受處分人
    於舉發通知單上所載應到案日期前向原處分機關提出申訴，
    原處分機關乃依道路交通管理處罰條例第五十三條第一項、
    第六十三條第一項三款、違反道路交通管理事件統一裁罰基
    準及處理細則第四十四條第一項暨違反道路交通管理事件統
    一裁罰基準表之規定，裁處受處分人一千八百元罰鍰，並記
    違規點數三點，經核並無違誤，本件異議為無理由，自應予
    以駁回。
據上論斷，應依道路交通案件處理辦法第十九條，裁定如主文。
中    華    民    國   100    年    6     月    30    日
                            臺灣臺北地方法院交通法庭
                              法      官  雷淑雯
以上正本證明與原本無異。
如不服本裁定，應於裁定送達後五日內向本院提出抗告狀。
                              書  記  官  蕭君卉
中    華    民    國   100    年    6     月    30    日